NATALIE CHANG CHAVEZ



Proactiva, empática y sociable, llevo a cabo con responsabilidad y compromiso los proyectos a realizar.

Me comunico de manera asertiva, logrando así contribuir al buen desarrollo de mi equipo de trabajo.

Apasionada por el diseño de experiencias que impacten positivamente en la vida de las personas.

DIRECCIÓN

CONTACTO





931873556



nataliechangch99@gmail.com

EDUCACIÓN

LABORATORIA

May2018 - Nov2018

- Desarrollo Front-end básico
- Especialización en UX Design

UNIVERSIDAD PERUANA DE CIENCIAS APLICADAS (UPC)

Agto2017 - Dic2017

- Administración y negocios internacionales

EXPERIENCIA

SERVICIO INDEPENDIENTE

Sept2017 -Nov2017

Sept2016 - Feb2017

- Registrar una marca (propiedad intelectual) de agua de mesa en Indecopi para una empresa privada.

FUXION

- Liderar un equipo de ventas para alcanzar los objetivos semanales
- Realizar ventas directas para aumentar el volumen de equipo

HABILIDADES

PROACTIVIDAD

TRABAJO EN EQUIPO

LIDERAZGO

ANÁLISIS Y SOLUCIÓN CREATIVIDAD E INNOVACIÓN

COORDINACIÓN Y GESTIÓN DE EQUIPOS

CONOCIMIENTO

- > Herramientas
 - Figma
 - Adobe XD
 - Marvel
 - Invision
 - Zeplin
 - Maze
 - HTML

- CSS
- JS (básico)
- Git/Github
- Firebase (básico)
- Bootstrap
- Materialize
- Office (intermedio)

> Idiomas

TOP ENGLISH CENTER (CRC-PERÚ) Feb2018 - Actual

- Inglés (avanzado)

ACTIVIDADES REALIZADAS

ORGANIZACIÓN KAIROX

Sept2016 - Feb2017

 Capacitaciones semanales de ventas, desarrollo personal y liderazgo

D1 - ASOCIACIÓN CULTURAL

Sept2015 - Oct2015

- Proyecto de voluntariado (proyecto milagros) en pro de los niños.